臺灣高等法院刑事判決
                                   108年度上訴字第2055號
上  訴  人  臺灣桃園地方檢察署檢察官
上  訴  人
即  被  告  游政雄



選任辯護人  葉智幄律師（法扶律師）        
上列上訴人因被告違反毒品危害防制條例等案件，不服臺灣桃園
地方法院106 年度訴字第330 號，中華民國108年3月21日第一審
判決（起訴案號：臺灣桃園地方檢察署106年度偵緝字第260號、
106年度偵字第5550號、第5551號），提起上訴，本院判決如下
：
    主  文
原判決關於附表一編號1 至10所示販賣第一級、第二級毒品罪部
分暨定應執行刑部分，均撤銷。
甲○○犯如附表一編號1 至10所示之罪，各處如附表一編號1 至
10「罪名、宣告刑及沒收」欄所示之宣告刑及沒收。
其他上訴駁回。
撤銷改判部分所處之有期徒刑與其他上訴駁回部分所處有期徒刑
，應執行有期徒刑拾壹年。
    事  實
一、甲○○（綽號「阿不拉」、「豬頭」）明知海洛因、甲基安非
    他命分別係毒品危害防制條例第2 條第2 項第1 款、第2款
    所規範之第一、二級毒品，不得持有及販賣，且甲基安非他
    命業經行政院衛生福利部公告列為禁藥管理，屬藥事法所規
    範之禁藥，非經許可，亦不得持有、轉讓。甲○○猶以其個人
    持用行動電話門號0000000000號電話作為聯繫交易毒品海洛
    因、甲基安非他命、轉讓禁藥（甲基安非他命）之工具，分
    別為下列行為：
（一）基於意圖販賣第一級毒品海洛因以營利之犯意，於民國10
      5年6月22日下午1時44分許，接獲高恕玲持用行動電話門
      號0000000000號傳送訊息欲購買毒品海洛因，雙方透過簡
      訊談妥以新臺幣（下同）1,000元價格交易1包毒品海洛因
      ，並相約在高恕玲位於桃園市○○區○○路00號5 樓住處樓下
      見面交易。嗣於同日下午4 時22分許，甲○○依約前往上址
      將第一級毒品海洛因1包（約重0.7公克）交付高恕玲，高
      恕玲則於數日後方給付價金1,000元，甲○○藉以從中賺取
      價差或量差牟利，而以此方式販賣第一級毒品海洛因1 次
      （詳如附表一編號1所示）。
（二）基於意圖販賣第二級毒品甲基安非他命以營利之個別犯意
      ，於附表一編號2 至10所示時間，利用其個人持用之上開
      門號行動電話作為聯繫交易毒品之聯絡工作，先於不詳時
      、地以不詳代價購入數量不詳之第二級毒品甲基安非他命
      ，待需購買第二級毒品供己施用之高恕玲、陳亞東、林文
      右、沈鈺祥、謝易禮等人撥打或發送簡訊至甲○○持用之上
      開門號行動電話，談妥欲交易之第二級毒品甲基安非他命
      之重量、金額及交易地點等事宜，再分別於附表一編號2 
      至10所示之交易時間、地點，交付第二級毒品甲基安非他
      命予高恕玲、陳亞東、林文右、沈鈺祥、謝易禮，並收取
      如附表一編號2 至10所示之價金，藉以從中賺取價差或量
      差以牟利（各次交易之時間、地點、方式、數量、金額詳
      如附表一編號2至10 所載）。
（三）基於轉讓禁藥甲基安非他命之犯意，於105 年9 月2 日晚
      間6 時55分許，以其持用上開門號行動電話撥打電話予謝
      易禮，告知有新的甲基安非他命可免費施用以檢驗品質，
      謝易禮應允後，甲○○即於同日晚間7 時40分許，前往謝易
      禮位於桃園市○○區○○路00號5 樓居處，無償提供微量甲基
      安非他命予謝易禮施用（無積極證據證明數量已達淨重10
      公克以上），以此方式轉讓禁藥甲基安非他命予謝易禮1 
      次。
二、嗣行政院海岸巡防署海岸巡防總局北部地區巡防局基隆機動
    查緝隊、基隆市警察局第四分局接獲線報，報請臺灣桃園地
    方檢察署檢察官指揮偵辦，依原審法院核發通訊監察書就甲
    ○○持用上開門號行動電話實施通訊監察及蒐證後，循線查悉
    上情。
三、案經行政院海岸巡防署海岸巡防總局北部地區巡防局基隆機
    動查緝隊、基隆市警察局第四分局報告臺灣桃園地方檢察署
    檢察官偵查起訴。
    理  由
壹、有罪部分
一、證據能力：
（一）證人即附表一編號1至4、7 至11所示之交易對象即證人高
      恕玲、沈裕祥、林文右、謝易禮於警詢所述，均屬被告甲
      ○○以外之人於審判外所為之陳述，且經被告及其選任辯護
      人爭執上開筆錄之證據能力（見本院卷第174頁），復無
      刑事訴訟法第159條之2、同法第159條之3得為證據之例外
      情形，依同法第159條第1項之規定，故上開證人高恕玲、
      沈裕祥、林文右、謝易禮於警詢所為之陳述，對被告而言
      ，均不具證據能力。
（二）次按被告以外之人（包括證人、鑑定人、告訴人、被害人
      及共同被告等）於審判外之陳述雖不符刑事訴訟法第159
      條之1至之4等規定，然經當事人於審判程序同意作為證據
      ，法院審酌該言詞陳述或書面陳述作成時之情況，認為適
      當者，亦得為證據；當事人、代理人或辯護人於法院調查
      證據時，知有刑事訴訟法第159條第1項不得為證據之情形
      ，而未於言詞辯論終結前聲明異議者，視為有前項之同意
      ，同法第159條之5定有明文。立法意旨在於傳聞證據未經
      當事人之反對詰問予以核實，原則上先予排除。惟若當事
      人已放棄反對詰問權，於審判程序中表明同意該等傳聞證
      據可作為證據；或於言詞辯論終結前未聲明異議，基於尊
      重當事人對傳聞證據之處分權，及證據資料愈豐富，愈有
      助於真實發見之理念，且強化言詞辯論主義，使訴訟程序
      得以順暢進行，上開傳聞證據亦均具有證據能力。查除上
      述外，本判決以下引用之各項供述證據，檢察官、被告及
      其辯護人於本院準備程序時，對各項供述證據之證據能力
      均表示沒有意見等語（見本院卷第174頁），迄本案言詞
      辯論終結前均未聲明異議，本院審酌該等供述證據作成時
      之情況，並無違法不當取證、證明力明顯過低之瑕疵，且
      與本案待證事實間具有相當之關聯性，復經本院於審判期
      日逐一提示予檢察官、被告及其辯護人表示意見後進而辯
      論，以之為本案證據並無不當，皆認有證據能力，而得採
      為判決之基礎。
（三）另本院下列所引用之非供述證據（卷內之文書），均無證
      據證明係公務員違背法定程序所取得，且檢察官、被告及
      其辯護人於本院準備程序、審理時均未主張排除其證據能
      力，迄本案言詞辯論終結前均未表示異議，本院審酌前揭
      非供述證據並無顯不可信之情況或不得作為證據之情形，
      且經本院於審判期日依法進行證據之調查、辯論，被告於
      訴訟上之程序權即已受保障，故各該證據均得採為證據，
      合先敘明。
二、認定事實所憑之證據及理由：
（一）被告於附表一編號1至10所示交易時間與地點，分別販售
      毒品海洛因、甲基安非他命予高恕玲、陳亞東、林文右、
      沈裕祥、謝易禮，及於附表一編號11所示時間、地點無償
      轉讓禁藥甲基安非他命予謝易禮施用等事實，業據被告分
      別於警詢、偵訊、本院準備程序及審理時坦承不諱，核與
      證人高恕玲、陳亞東、林文右、沈裕祥、謝易禮分別於偵
      訊、原審審理時證述向被告購買海洛因、甲基安非他命，
      或無償受讓甲基安非他命之過程大致相符，復有被告持用
      門號0000000000號行動電話分別與證人高恕玲、陳亞東、
      林文右、沈裕祥、謝易禮所使用之行動電話傳送簡訊或通
      話、室內電話通話之通訊監察譯文、通訊監察書及電話附
      表、通聯調閱查詢單（相關被告自白、證人證述、書證之
      出處，詳如附表一各編號「證據卷頁」欄所示）在卷可稽
      ，堪認被告前開所為任意性自白，既有上開補強證據資為
      佐證，核與事實相符，堪予採信。
（二）按販賣毒品罪之販賣行為，祇須行為人主觀上有營利意圖
      ，進而與應買者就毒品標的物與價金等買賣毒品之重要內
      容有所意思表示而達成契約之合致，即足當之。又販賣毒
      品係違法行為，非可公然為之，且有其獨特之販售通路及
      管道，復無一定之公定價格，容易增減分裝份量，是其各
      次買賣之價格，當亦各有差異，或隨供需雙方之資力、關
      係之深淺、需求之數量、貨源之充裕與否、販賣者對於資
      金之需求程度如何，以及政府查緝之態度，為各種不同之
      風險評估，而為機動性之調整，是其價格標準，自非一成
      不變，且販賣者從各種「價差」或「量差」或「純度」謀
      取利潤方式，亦有差異，然其所圖利益之非法販賣行為目
      的，則屬相同，並無二致。況依一般民眾普遍認知，毒品
      價格非低、取得不易，且毒品之非法交易，向為政府查禁
      森嚴且重罰不寬貸，衡諸常情，倘非有利可圖，殊無甘冒
      持有毒品遭查獲、重罰之極大風險，無端親送至交易處所
      ，或以自身住居所附近為交易處所之理。從而，舉凡有償
      交易，除足反證其確另基於某種非圖利本意之關係外，通
      常尚難因無法查悉其買進、賣出之差價，而推諉無營利之
      意思，或阻卻販賣犯行之追訴。故凡為販賣之不法行為者
      ，其販入之價格必較售出之價格低廉，而有從中賺取買賣
      差價牟利之意圖及事實，應屬符合論理法則而不違背社會
      通常經驗之合理判斷。況販賣利得，除經被告供明，或因
      帳冊記載致價量至臻明確外，確實難以究明，然依一般民
      眾普遍認知，毒品價格非低、取得不易，毒品之非法交易
      ，向為政府查禁森嚴並重罰不寬貸，衡諸常情，倘非有利
      可圖，殊無輕易將所持有之海洛因、甲基安非他命轉讓他
      人而甘冒於再次向他人購買時，而有被查獲移送法辦之危
      險之理。以本案而論，被告之交易對象高恕玲為其同學前
      妻、陳亞東係其機械工廠之小弟、林文右為其朋友工地小
      工、沈裕祥係其國小同學、謝易禮係高恕玲男友，彼此均
      相識，業經被告供承在卷（見106年度偵緝字第260 號卷
      第18頁），然究非屬至親，彼此間亦無特殊情誼，茍無利
      得，絕無甘冒遭警查緝法辦之高度風險，平白奔走並親送
      毒品到證人高恕玲、陳亞東、謝易禮居處，或以原價出售
      毒品予沈裕祥，或無償贈送林文右毒品之理，且被告為智
      識正常之成年人，對於海洛因、甲基安非他命價格昂貴，
      取得不易，毒品交易為政府檢警機關嚴予取締之犯罪，法
      律並就此懸有重典處罰等情，當知之甚稔，倘無從中賺取
      差價或投機貪圖小利，殊無必要甘冒持有毒品遭查獲、重
      罰之極大風險，費心購入毒品貯藏以供購毒者隨時調貨而
      憑添為警查獲之可能，堪認被告販入之價格必較售出之價
      格低廉，而有從中賺取買賣差價牟利之意圖及事實，應屬
      符合論理法則且不違背社會通常經驗之合理判斷。是本件
      縱無法查明被告取得第一級毒品海洛因、第二級毒品甲基
      安非他命之實際價格，然綜合勾稽上述各節，被告顯存有
      欲從交易中賺取「價差」或「量差」牟利之意圖及事實，
      堪認被告為如附表一編號1 至10所示毒品交易過程中，主
      觀上具有營利意圖應甚明顯。
（三）綜上所述，本件事證明確，被告如附表一編號1 至10所示
      販賣第一級、第二級毒品犯行、如附表一編號11所示轉讓
      禁藥甲基安非他命等犯行，均已經證明，應依法論科。
三、論罪與刑之減輕：
（一）附表一編號1至10部分：核被告如附表一編號1 所為，係
      犯毒品危害防制條例第4條第1 項販賣第一級毒品罪；如
      附表一編號2至10所為，均係犯毒品危害防制條例第4 條
      第2 項販賣第二級毒品罪（共9罪）。被告各次販賣海洛
      因、甲基安非他命前持有海洛因、甲基安非他命之低度行
      為，應分別為其販賣海洛因、甲基安非他命之高度行為所
      吸收，均不另論罪。
（二）附表一編號11部分：
   （1）按甲基安非他命係毒品危害防制條例第2條第2項規定之
        第二級毒品，亦經行政院衛生署（已改制為衛生福利部
        ）於75年7月11日以衛署藥字第597627號重申公告禁用
        ，迄未變更，而屬藥事法第22條第1 項第1 款所列之禁
        藥，不得非法持有、販賣及轉讓。是甲基安非他命雖屬
        第二級毒品，亦為藥事法所稱之禁藥，而明知為禁藥而
        轉讓者，藥事法第83條第1 項定有處罰明文。故行為人
        明知為禁藥即甲基安非他命而轉讓予他人者，其轉讓行
        為同時該當於毒品危害防制條例第8條第2項之轉讓第二
        級毒品罪，及藥事法第83條第1項之轉讓禁藥罪之構成
        要件，具有法規競合之情形，自應依「重法優於輕法」
        、「後法優於前法」、「特別法優於普通法」等法理，
        綜合比較，擇一處斷，以免評價過當。而93年4月21日
        修正後之藥事法第83條第1 項轉讓禁藥罪之法定本刑（
        7 年以下有期徒刑，得併科新臺幣500 萬元以下罰金）
        ，較毒品危害防制條例第8 條第2 項轉讓第二級毒品罪
        之法定本刑（6月以上5年以下有期徒刑，得併科新臺幣
        70萬元以下罰金）為重，是轉讓甲基安非他命之第二級
        毒品，除轉讓達一定數量（依毒品危害防制條例第8條
        第6項授權訂定之「轉讓毒品加重其刑之數量標準」第2
         條第1項第2款規定，轉讓第二級毒品達淨重10公克以
        上）；或成年人對未成年人為轉讓行為；或明知為懷胎
        婦女而對之為轉讓行為，依毒品危害防制條例第8 條第
        6 項、第9 條各有加重其刑至2分之1之特別規定，而應
        依各該分則加重規定處罰者外，均應依藥事法第83條第
        1項之規定（即明知為禁藥而轉讓罪）處罰，且關於犯
        罪之處罰，其所據以論罪之條文與刑罰加重、減輕等相
        關規定之適用，有其整體性，不得割裂適用，此為最高
        法院歷來一致見解（最高法院107年度台上字第3180號
        、第4707號判決意旨參照）。
   （2）查被告就附表一編號11所示時、地，無償轉讓具有禁藥
        性質之第二級毒品甲基安非他命微量供證人謝易禮施用
        ，並無積極證據證明轉讓數量已達純質淨重10公克以上
        ，揆諸首揭說明，應認被告如附表一編號11所為係犯藥
        事法第83條第1項之轉讓禁藥罪。被告轉讓甲基安非他
        命前之持有行為與其後轉讓行為，為實質上一罪之階段
        行為，高度之轉讓行為已依藥事法加以處罰，依法律適
        用完整性之法理，其低度之持有行為不能再行割裂適用
        毒品危害防制條例加以處罰（最高法院82年度台上字第
        4076號、第6613號判決意旨參照），且藥事法對於持有
        禁藥之行為既未設有處罰規定，基於法律適用完整性之
        法理，即不另論罪。
（三）被告所犯前開1 次販賣第一級毒品、9 次販賣第二級毒品
      、1 次轉讓禁藥犯行，犯意各別，行為互殊，應予分論併
      罰。
（四）按毒品危害防制條例第17條第2項規定：「犯第4條至第8
      條之罪於偵查及審判中均自白者，減輕其刑」旨在鼓勵犯
      罪人之悛悔，同時使偵查或審判機關易於發現真實，以利
      毒品查緝，俾收防制毒品危害之效；所謂「於偵查及審判
      中自白」，指被告對於自己所為具備構成犯罪要件之事實
      向職司偵查、審判之公務員為肯定供述之謂。另鑑於毒品
      危害防制條例第4條至第8條所規定犯罪之處罰內容均非輕
      微，願意勇於面對而不推諉卸責者，當深具決心與勇氣，
      外界對類此有心懺悔遷善者，當給予高度鼓勵。是以法院
      援引適用該條項之規定時，應採取較為寬鬆之標準，方能
      貫徹並發揮增訂該條項之良法美意，同時並可節省司法調
      查之勞費，故不論被告之自白，係出於自動或被動、簡單
      或詳細、一次或多次，並其自白後有無翻異，苟其於偵查
      及審判中均有自白，即應依法減輕其刑。而所謂偵查階段
      之自白，包括被告在偵查輔助機關及檢察官聲請法院羈押
      訊問時之自白在內，而審判階段之自白，則以案件起訴繫
      屬後在事實審法院任一審級之一次自白，即屬當之（最高
      法院98年度台上字第6928號、104年度台上字第3861號、1
      08年度台上字第1402號判決意旨可資參照）。查被告於警
      詢、偵訊、本院準備程序及審理中，分別就附表一編號1 
      至10所示販賣第一級、第二級毒品犯行之為肯定供述且為
      認罪之表示，已如前述，雖其於原審審理時否認附表一編
      號1 至10所示販賣第一級、第二級毒品犯行，然其於警詢
      、偵訊、本院準備程序及審理時業已自白犯罪（見附表一
      編號1至10「證據卷頁」欄所示被告供述之卷頁），參諸
      上開說明，堪認被告就附表編號1至10所示販賣第一級、
      第二級毒品犯行已於偵查及法院審理中均已自白，均應依
      毒品危害防制條例第17條第2 項規定減輕其刑。
（五）次按同為販賣毒品之人，其原因動機不一，犯罪情節未必
      盡同，或有大盤毒梟者，亦有中小盤之分，甚或僅止於吸
      毒者同儕間謀取蠅頭小利互通有無，其販賣行為所造成危
      害社會之程度自屬有異，就被告於本案所犯之販賣第二級
      毒品罪而言，法律科處此類犯罪就有期徒刑部分之法定最
      低本刑為7年以上有期徒刑，不可謂不重，自非不可依客
      觀之犯行與主觀之惡性二者加以考量其情狀，是否有可憫
      恕之處，適用刑法第59條之規定酌量減輕其刑，期使個案
      裁判之量刑，能斟酌至當，符合罪刑相當原則及比例、平
      等原則。查本件被告犯如附表一編號1 至10所示販賣第一
      級、第二級毒品犯行，販賣對象多數為被告之友人，每次
      販毒所得價金約莫1千至6千元不等，而販賣之第一級毒品
      海洛因僅0.7公克，販售之第二級毒品甲基安非他命數量
      為2至3公克，最多亦不超過10公克，獲利亦難認甚多，以
      其情節論，被告屬小額零星販賣，藉以從中賺取蠅頭小利
      ，要與中、大盤毒梟者之犯罪情節明顯有別，惡性尚非重
      大不赦；被告所犯者為法定本刑死刑、無期徒刑或最低刑
      度7 年有期徒刑之重典，依社會一般觀念及法律情感，認
      為所犯附表一編號1 至10所示之各次販賣第一、二級毒品
      罪，即使均依毒品危害防制條例第17條第2 項規定減輕後
      之法定最低刑度（有期徒刑15年、3年6月）仍嫌過重，依
      一般國民生活經驗法則，實屬情輕法重，當足引起一般人
      之同情，是本院認為被告顯有憫恕之處，爰依刑法第59條
      規定均酌減其刑，並依法遞減之。
（六）至被告於警詢、原審訊問及本院準備程序時供稱其毒品來
      源為綽號「九怪」之林文瑞等語（見106 年度偵緝字第26
      0 號卷第40頁反面，原審卷一第13頁反面，本院卷第171
      頁、第177頁）。惟毒品危害防制條例第17條第1 項規定
      為：「犯第4 條至第8條、第10條或第11條之罪，供出毒
      品來源，因而查獲其他正犯或共犯者，減輕或免除其刑」
      ，其立法旨意在於鼓勵被告具體提供其毒品上游，擴大追
      查毒品來源，俾有效斷絕毒品之供給，以杜絕毒品泛濫，
      祇須被告願意供出毒品來源之上手，因而查獲其他正犯或
      共犯者，即可邀減輕或免除其刑之寬典。所稱「供出毒品
      來源，因而查獲其他正犯或共犯」，係指被告主動供出毒
      品來源之有關資料，諸如前手之人別或所在等資料，使犯
      罪之偵查得以進行，並因而查獲者而言。本案依據基隆市
      警察局第四分局函覆：本分局並未因被告甲○○之供述，因
      而查獲其他林文瑞或其他正犯、共犯之情形，有該分局10
      8年10月28日基警四分偵字第1080412718號函在卷可稽（
      見本院卷第186頁），足徵本案並無因被告供出毒品來源
      因而查獲之情事，揆諸前開說明，尚無毒品危害防制條例
      第17條第1 項減免其刑規定之適用，併予敘明。
四、撤銷原審判決改判之理由（即附表一編號1 至10部分）：
（一）原審以被告就附表一編號1 至10所示之販賣第一級、第二
      級毒品犯行事證明確，予以論罪科刑，固非無見。惟查被
      告於本院準備程序及審理時，就其所犯如附表一編號1 至
      10所示販賣第一、二級毒品犯行均自白認罪（見本院卷第
      170 頁、第221 頁），復曾於警詢、偵訊時自白，已如前
      述，應認符合於偵查及審判中均自白之規定而應依毒品危
      害防制條例第17條第2 項減輕其刑，原判決未及審酌上情
      ，致未依毒品危害防制條例第17條第2 項規定減輕其刑，
      容有未洽。
（二）被告上訴主張意旨略以：其坦承犯行，並供出毒品來源為
      綽號「九怪」之林文瑞，請求依毒品危害防制條例第17條
      第1 項、第2 項規定遞減輕刑度等語。查被告及其辯護人
      以被告上訴後已坦承犯行，請依毒品危害防制條例第17條
      第2 項減輕其刑等語（見本院卷第113 頁）為由提起上訴
      ，固認為有理由，然被告於警詢、原審及本院準備程序供
      出其毒品來源為綽號「九怪」之林文瑞，未經檢、警查獲
      林文瑞販賣毒品相關犯行，亦未查獲其他正犯、共犯等情
      ，有基隆市警察局第四分局108 年10月28日基警四分偵字
      第1080412718號函附卷足憑（見本院卷第186 頁），本院
      自無從單憑被告片面指稱其毒品來源為林文瑞蓉云云，即
      適用毒品危害防制條例第17條第1 項規定予以減刑。從而
      ，被告及其辯護人執此為由，指摘原審判決不當，難認有
      據。
（三）檢察官上訴意旨略以：被告於原審審理時否認犯行，毫無
      悔意，難認有情輕法重之情狀，而其犯罪所得低微、情節
      非屬中大盤毒梟等事由，屬刑法第57條所列量刑參考事項
      ，均非同法第59條所規定酌量減輕之事由；被告適值壯年
      、四肢健全，不思以正當途徑賺取金錢，販賣第一、二級
      毒品牟取利益，對社會治安、公共利益之危害甚鉅，原審
      引用刑法第59條規定酌減其刑，理由容有欠備；又原審量
      刑亦有過輕之情形，顯有不當，請將原判決撤銷，更為適
      當合法之判決等語。惟查：
   （1）按刑法第59條關於犯罪之情狀顯可憫恕，認科以最低刑
        度仍嫌過重者，得減輕其刑之規定，係立法者賦予審判
        者之自由裁量權，俾就具體之個案情節，於宣告刑之擇
        定上能妥適、調和，以濟立法之窮。是該條所謂犯罪之
        情狀，乃泛指與犯罪相關之各種情狀，自亦包含同法第
        57條所定10款量刑斟酌之事項，亦即該2 法條所稱之情
        狀，並非有截然不同之領域。又94年2月2日修正公布，
        95年7月1日施行之刑法第59條修正立法理由稱：「本條
        所謂『犯罪之情狀可憫恕』，自係指裁判者審酌第57條各
        款所列事項以及其他一切與犯罪有關之情狀之結果」等
        語，亦同此旨趣。從而，審判法院此項自由裁量職權之
        行使，倘無明顯濫權或失當，應予尊重，最高法院105
        年度台上字第853號判決意旨亦持相同見解。是刑法第5
        9條所稱「犯罪之情狀」，自包括同法第57條量刑各款
        所列事項以及其他一切與犯罪有關之情狀之結果。查本
        件原審就被告依刑法第59條酌減其刑之理由，已於理由
        中說明審酌被告販賣對象、次數、重量等情，認被告所
        為毒品交易係施用毒品同儕間互通有無之販毒行為，其
        犯罪情節與主觀惡性均與大量或長期販毒之大、中盤毒
        販明顯有別，倘科以法定最低本刑，仍嫌過苛，犯罪情
        狀尚堪憫恕，而依刑法第59條之規定酌減其刑，並經本
        院補充說明如上，於法尚無不合。從而，檢察官提起上
        訴，指摘原審適用刑法第59條規定酌減其刑，有所違誤
        云云，難認有理由。
   （2）又量刑輕重，屬為裁判之法院得依職權自由裁量之事項
        ，苟其量刑已以行為人之責任為基礎，並斟酌刑法第57
        條各款所列情狀，在法定刑度內，酌量科刑，無顯然失
        當或違反公平、比例及罪刑相當原則者，亦無偏執一端
        ，致明顯失出失入情形，即不得指為違法。查原審判決
        已經詳細記載量刑審酌被告之犯罪情節、犯罪所得、犯
        罪後之態度、家庭及生活狀況等一切情狀，並予以綜合
        考量，在法定刑內科處其刑，未逾越法定刑度，亦無裁
        量濫用之情形，難認有何違法不當之處。檢察官提起上
        訴指摘原審量刑不當等語，亦為無理由。
（四）從而，被告以原審未依毒品危害防制條例第17條第1項規
      定減刑為由提起上訴、檢察官上訴主張原審適用刑法第59
      條酌減其刑有誤等語，均為無理由，然被告上訴後已坦承
      犯行，請求毒品危害防制條例第17條第2 項減輕其刑等語
      （見本院卷第78頁至第81頁），則為有理由，自應由本院
      將原判決關於附表一編號1至10部分暨所定應執行刑部分
      ，均撤銷改判。
（五）爰以行為人之責任為基礎，審酌被告明知毒品海洛因、甲
      基安非他命使用後容易成癮，濫行施用，非但對施用者身
      心造成傷害，且因其成癮性，常使施用者經濟地位發生實
      質改變而處於劣勢，而衍生個人之家庭悲劇，或導致社會
      之其他犯罪問題，竟無視國家杜絕毒品犯罪之嚴令峻刑，
      仍販賣第一、二級毒品供他人施用，助長毒品氾濫，有害
      國人身心健康及社會治安，所為殊值非難；斟酌本件被告
      販賣第一級毒品次數僅1 次、對象為1 人，販賣第二級毒
      品次數達9 次、對象為6 人，各次販賣毒品重量尚屬微量
      ，數量非鉅，所得（獲利）金額不高等犯罪情節，並衡酌
      被告自稱教育程度為高中肄業、現職鐵工，月收入2 萬元
      之家庭生活經濟狀況（見原審卷二第81頁反面）及其犯罪
      動機、目的、手段、情節與造成之危害程度、犯後態度等
      一切情狀，分別量處如附表一編號1 至10「罪名、宣告刑
      及沒收」欄所示之刑。
（六）沒收：
   （1）按被告犯如附表一編號1至3、6 所示行為後，刑法關於
        沒收規定已於105年7月1日修正、施行，依修正公布之
        刑法第2 條第2 項明定沒收應適用裁判時之法律，復為
        使其他法律有關沒收原則上仍適用刑法沒收規定，且規
        範刑法修正後與其他法律間之適用關係，增訂刑法施行
        法第10條之3第2項「105年7月1日前施行之其他法律關
        於沒收、追徵、追繳、抵償之規定，不再適用」之規定
        ，就沒收適用之法律競合，明白揭示後法優於前法之原
        則，而優先適用修正後刑法規定。至於刑法沒收規定施
        行後其他法律另有特別規定者，仍維持「特別法優於普
        通法」之原則。又毒品危害防制條例第19條於105年6月
        22日修正公布，依同條例第36條規定自105年7月1日起
        施行。修正前毒品危害防制條例第19條第1 項至第2 項
        規定為「犯第4條至第9條、第12條、第13條或第14條第
        1 項、第2 項之罪者，其供犯罪所用或因犯罪所得之財
        物，均沒收之，如全部或一部不能沒收時，追徵其價額
        或以其財產抵償之」、「為保全前項價額之追徵或以財
        產抵償，得於必要範圍內扣押其財產」，修正後毒品危
        害防制條例第19條第1項規定為「犯第4 條至第9條、第
        12條、第13條或第14條第1項、第2項之罪者，其供犯罪
        所用之物，不問屬於犯罪行為人與否，均沒收之」，是
        修正後毒品危害防制條例第19條第1項已刪除有關於犯
        毒品危害防制條例第4 條至第9 條、第12條、第13條或
        第14條第1項、第2項之罪之犯罪所得財物沒收之規定，
        參酌該條立法理由所稱「第1 項犯罪所得財物之沒收，
        與刑法沒收章相同，而無重複規範之必要，爰刪除之」
        之意旨，可知關於犯販賣毒品罪所得財物之沒收，應回
        歸適用刑法沒收之規定。
   （2）本件被告於附表一編號1至10所示交易時間所為毒品交
        易，已如數收受價金，業據被告於警詢、偵訊證述明確
        （見106年度偵緝字第260 號卷第37頁至第39頁、第52
        頁至第54頁），各次犯罪所得雖未扣案，惟依卷內證據
        並無「其變得之物或財產上利益及其孳息」，復無證據
        足認被告已將其犯罪所得轉給第三人，應認仍屬被告所
        有之犯罪所得，且上開犯罪所得如宣告沒收或追徵，核
        無刑法第38條之2 第2 項所定「過苛之虞」、「欠缺刑
        法上之重要性」、「犯罪所得價值低微」或「為維持受
        宣告人生活條件之必要」情形，爰依刑法第38條之1 第
        1 項、第3 項規定，宣告沒收，於全部或一部不能沒收
        或不宜執行沒收時，追徵其價額。
   （3）被告持用搭配門號0000000000號之不詳廠牌行動電話1
        具（含SIM 卡1 枚），並未扣案，且該門號為被告友人
        鄭明照申辦後交由被告使用，行動電話亦為他人借給被
        告使用等情，業據被告供述在卷，並有通聯調閱查詢單
        可佐（見105 年度他字第2469號卷第41頁，106年度偵
        字第5551號卷第4頁反面至第5 頁，106 年度偵緝字第2
        60號卷第51頁，原審卷一第31頁反面），屬被告犯販賣
        第一級、第二級毒品罪所用之物，有如附表一編號1至1
        0所示之通訊監察譯文為憑，足證確屬供被告犯罪所用
        之物，雖未據扣案，因無證據證明已滅失，不問屬於犯
        罪人與否，仍應依毒品危害防制條例第19條第1 項規定
        宣告沒收，並依刑法第38條第4 項規定，於全部或一部
        不能沒收或不宜執行沒收時，追徵其價額。
五、上訴駁回部分（即附表一編號11部分）：
（一）原審以被告犯如附表一編號11所示轉讓禁藥犯行，事證明
      確，適用藥事法第83條第1項，刑法第11條前段、第38條
      第2項、第4項等規定，並審酌被告明知甲基安非他命有害
      於人體，仍轉讓予他人施用，助長毒品流布，對於國民健
      康戕害甚鉅，且使該他人可能因耽溺毒品而進而違犯其他
      犯罪，使社會秩序籠罩在風險之中，兼衡其犯罪動機、目
      的、手段及轉讓數量非屬鉅大、犯後態度、素行，以及其
      自陳高中肄業之教育智識程度、從事鐵工，月收入約2萬
      元之家庭生活經濟狀況等一切情狀，量處有期徒刑7月。
      並說明被告係以廠牌不詳之行動電話1 具搭配門號000000
      0000號SIM卡1 張作為聯繫工具，無償轉讓甲基安非他命
      ，不問屬於被告與否，應宣告沒收，於全部或一部不能沒
      收或不宜直行沒收時，追徵其價額。核其認事用法俱無不
      合，量刑亦甚妥適。
（二）被告上訴意旨略以：被告上訴後已坦承犯行、供出上游，
      請依毒品危害防制條例第17條第1項、第2項減輕其刑云云
      （見本院卷第78頁至第81頁）。按有罪之判決，關於主刑
      、從刑或刑之加重、減輕、免除及保安處分等事項所適用
      之法律，除別有規定外，應本於統一性及整體性原則一體
      適用，不能與主刑所適用之法律任意割裂。上開因法條競
      合而優先適用重法之結果，基於法律整體適用原則，應全
      部適用重法，而不得部分適用重法，部分又適用輕法，致
      有割裂適用法律之違法。故該當於毒品危害防制條例第8
      條第2項之轉讓第二級毒品罪及藥事法第83條第1項之轉讓
      禁藥罪者，既優先適用藥事法第83條第1項論罪，縱行為
      人有於偵、審中自白或供出毒品來源因而查獲其他正犯或
      共犯等情事，亦不得再適用毒品危害防制條例第17條規定
      予以減輕其刑（最高法院103年度台上字第1268號判決意
      旨參照），是本件被告犯如附表一編號11所示轉讓禁藥罪
      ，既已適用藥事法規定，依上說明，尚無上開毒品危害防
      制條例第17條第2項減免規定之適用。又被告雖供出毒品
      上游為綽號「九怪」之林文瑞，然本案並未因被告供出毒
      品來源而有查獲其他正犯或共犯之情形，已如前述，自無
      從依同條例第17條第1項規定獲邀減刑。是被告及其辯護
      人上訴意旨請求適用毒品危害防制條例第17條第1項、第2
       項規定減輕其刑云云，自屬無據，應駁回此部分上訴。
六、定應執行刑部分：
（一）按數罪併罰，分別宣告多數有期徒刑者，於各刑中之最長
      期以上，各刑合併之刑期以下，定其刑期，但不得逾30年
      ，刑法第51條第5款定有明文。乃因刑罰之科處，應以行
      為人之責任為基礎，考量人之生命有限，刑罰對被告造成
      之痛苦程度，係以刑度增加而生加乘成效果，而非等比方
      式增加，如以實質累加方式執行，刑責恐將偏重過苛，不
      符現代刑事政策及刑罰之社會功能，故透過定應執行刑程
      式，採限制加重原則，授權法官綜合斟酌被告犯罪行為之
      不法與罪責程度、各罪彼此間之關聯性（例如數罪犯罪時
      間、空間、各行為所侵害法益之專屬性或同一性、數罪對
      法益侵害之加重效應等）、數罪所反應被告人格特性與傾
      向、對被告施以矯正之必要性等，妥適裁量最終具體應實
      現之刑罰，以符罪責相當之要求。因此，法院於酌定執行
      刑時，應體察法律恤刑之目的，為妥適之裁量，俾符合實
      質平等原則（最高法院105年度台抗字第626號裁定意旨參
      照），此一刑罰裁量亦係一實質、特殊之量刑過程。準此
      ，不能以數罪之宣告刑累加之總合，對比最終所定之應執
      行刑，即認原所處之宣告刑大幅減縮，即認有何裁量濫用
      之情事。
（二）本院既將原審判決關於被告販賣第一級、第二級毒品罪（
      即附表一編號1至10所示，共10罪）部分均予撤銷改判，
      原審判決就被告所犯各罪之定應執行刑即失所附麗，應併
      予撤銷。審酌被告所犯如附表一編號1 至11所示販賣第一
      級、第二級毒品、轉讓禁藥罪共11罪，販賣及轉讓時間接
      近，對象僅證人高恕玲（4次）、陳亞東（2次）、林文右
      （1次）、沈裕祥（2次）、謝易禮（2次），對象重疊性
      高，於併合處罰時其責任非難重複之程度較高，就其所犯
      數罪為整體非難評價，就被告上開撤銷改判所處之如附表
      一編號1 至10所示之刑，及上訴駁回如附表一編號11所示
      之刑，定其應執行刑如判決主文第4 項所示。
貳、無罪部分：
一、公訴意旨略以：被告意圖營利，基於販賣海洛因、甲基安非
    他命之犯意，於附表二編號1、2 （即起訴書附表編號1、2 
    ）所示時、地，販賣第一、二級毒品海洛因、甲基安非他命
    予江金財；另於附表二編號3、4 （即起訴書附表編號8、9 
    ）所示之時、地，販賣第二級毒品甲基安非他命予陳履仲等
    語。因認被告分別涉犯毒品危害防制條例第4 條第1、2項販
    賣第一級、第二級毒品罪嫌等語。
二、按犯罪事實應依證據認定之，無證據不得認定犯罪事實，不
    能證明被告犯罪者，應諭知無罪之判決，刑事訴訟法第154
    條第2項、第301條第1項分別定有明文。又事實之認定，應
    憑證據，如未能發現相當證據，或證據不足以證明，自不能
    以推測或擬制之方法，為裁判基礎；苟積極證據不足為不利
    於被告事實之認定時，即應為有利於被告之認定，更不必有
    何有利之證據；故被告否認犯罪事實所持之辯解，縱屬不能
    成立，仍非有積極證據足以證明其犯罪行為，不能遽為有罪
    之認定。次按認定犯罪事實所憑之證據，雖不以直接證據為
    限，間接證據亦包括在內，然而無論直接證據或間接證據，
    其為訴訟上之證明，須於通常一般之人均不致有所懷疑，而
    得確信其為真實之程度者，始得據為有罪之認定，倘其證明
    尚未達到此一程度，而有合理之懷疑存在而無從使事實審法
    院得有罪之確信時，即應由法院為諭知被告無罪之判決。另
    刑事訴訟法第161條第1項規定：檢察官就被告犯罪事實，應
    負舉證責任，並指出證明之方法。因此，檢察官對於起訴之
    犯罪事實，應負提出證據及說服之實質舉證責任。倘其所提
    出之證據，不足為被告有罪之積極證明，或其闡明之證明方
    法，無從說服法官以形成被告有罪之心證，基於無罪推定之
    原則，自應為被告無罪判決之諭知（最高法院92年台上字第
    128號判例意旨參照）。次按人證為證據方法之一種，係以
    人之陳述為證據，人證包括證人及鑑定人等，而實務上證人
    大致有被害人、告訴人、共犯及其他實際體驗一定事實之人
    ，證人之陳述，不免因人之觀察、知覺、記憶、敘述、表達
    等能力及誠實信用，而有偏差。是證人之陳述，其證明力是
    否充足，是否仍須補強證據輔助，應視證言本質上是否存在
    較大之虛偽危險性，不得一概而論。基於雙方對向行為之犯
    罪（對向犯），如購買毒品者指證販毒者，因自首或自白而
    得獲減輕或免除其刑，甚或得由檢察官為職權不起訴或緩起
    訴處分，不免作出損人利己之陳述，其證言本質上亦存在較
    大之虛偽危險性，故為擔保陳述內容之真實性，應認須有補
    強證據，足使一般人對其陳述無合理之懷疑存在，而得確信
    其為真實。至於指證者前後供述是否堅決一致，無矛盾或瑕
    疵，其與被指證者間有無重大恩怨糾葛等情，因與犯行無涉
    ，均尚不足作為補強證據，且指證者證述情節既屬個別獨立
    事實，亦不得互為佐證（最高法院101年度台上字第6199號
    判決意旨參照），對向犯之所為不利於被告之陳述，仍需另
    有補強證據始得作為認定犯罪事實之基礎，此為我國採行自
    由心證主義此一原則之例外情形。
三、次按刑事訴訟法第308條規定：「判決書應分別記載其裁判
    之主文與理由；有罪之判決並應記載犯罪事實，且得與理由
    合併記載」，同法第310條第1款規定：「有罪之判決書，應
    於理由內分別情形記載左列事項：一、認定犯罪事實所憑之
    證據及其認定之理由」，及同法第154條第2項規定：「犯罪
    事實應依證據認定之，無證據不得認定犯罪事實」。揆諸上
    開規定，刑事判決書應記載主文與理由，於有罪判決書方須
    記載犯罪事實，並於理由內記載認定犯罪事實所憑之證據及
    其認定之理由。所謂認定犯罪事實所憑之「證據」，即為該
    法第154條第2項規定之「應依證據認定之」之「證據」。職
    是，有罪判決書理由內所記載認定事實所憑之證據，即為經
    嚴格證明之證據，另外涉及僅須自由證明事項，即不限定有
    無證據能力之證據，及彈劾證人信用性可不具證據能力之彈
    劾證據。在無罪判決書內，因檢察官起訴之事實，法院審理
    結果，認為被告之犯罪不能證明，而為無罪之諭知，則被告
    並無檢察官所起訴之犯罪事實存在，既無刑事訴訟法第154
    條第2項所規定「應依證據認定之」事實存在，因此，判決
    書僅須記載主文及理由，而理由內記載事項，為法院形成主
    文所由生之心證，其論斷僅要求與卷內所存在之證據資料相
    符，或其論斷與論理法則無違，通常均以卷內證據資料彈劾
    其他證據之不具信用性，無法證明檢察官起訴之事實存在，
    所使用之證據並不以具有證據能力之證據為限，是以被告此
    部分既經本院認定無罪（詳如後述），本判決即不再論述所
    援引有關證據之證據能力，合先敘明。
四、檢察官認定被告此部分涉犯販賣第一級、第二級毒品予江金
    財、販賣第二級毒品予陳履仲等罪嫌，無非係以其持用門號
    0000000000號之通訊監察譯文及原審法院105年度聲監續字
    第940號通訊監察書為其主要論據（見起訴書證據名稱及待
    證事實欄編號4所示）。訊據被告堅決否認有於附表二各編
    號所示時、地販賣毒品予江金財、陳履仲，辯稱：伊不認識
    證人江金財，沒有販賣海洛因與甲基安非他命給他；伊與證
    人陳履仲聯絡是要向他借錢，並不是要販賣甲基安非他命，
    伊尚積欠陳履仲8、9 萬元等語（見原審卷一第38頁正、反
    面、第41頁至第42頁，本院卷第171頁）。經查：
（一）被告被訴販賣第一級、第二級毒品予江金財部分（即附表
      二編號1 、2 ）：
   （1）被告於105年6月22日上午8 時44分許、9時50分許，及1
        05年7月8日下午4時許、5時4分許、5時19分許，以其持
        用之門號0000000000號行動電話，與門號0000000000號
        行動電話之持用人為如附表三編號1 、2 所示通訊監察
        譯文之通話及簡訊內容等事實，業據被告供承在卷（見
        106 年度偵緝字第260號卷第81頁至第82頁，原審卷一
        第37頁反面至第38頁），並有上開通訊監察譯文在卷可
        稽（見105年度偵字第28731 號卷第38頁、第41頁至第4
        2頁），此部分事實，固堪認定。
   （2）被告於偵訊時供稱：伊不認識江金財，附表三編號1 、
        2 所示與伊對話之人應該在桃園，但伊不認識等語（見
        106年度偵緝字第260 號卷第18頁、第82頁）；然於原
        審訊問時改稱：江金財打電話過來想要買毒品，但那個
        人是不是江金財伊不確定，伊不認識江金財，這個人是
        謝易禮介紹來的，原本約在大廟後面，但人沒有來等語
        （見原審卷一第13頁反面至第14頁），並於原審準備程
        序供稱：附表三編號1 所示通訊監察譯文內容本來是要
        來拿海洛因，但是伊等了很久都沒有遇到對方；附表三
        編號2 之通話及簡訊內容，意思是對方要找伊拿東西，
        聯繫對象應該是江金財，但伊不認識江金財，後來也沒
        有見到面，江金財放了伊2 次鴿子，再打電話過來，伊
        就不接了等語（見原審卷一第37頁反面至第38頁反面）
        。是被告就附表三編號1 、2 所為對話之對象、緣由，
        供述前後不一，且始終否認認識「江金財」。觀諸附表
        三編號1 、2 所示譯文內容，「江金財」對被告均自稱
        「我是小謝的同學」，並未說明自己之綽號或姓名，可
        見被告之所以認為來電者為「江金財」，應係受通訊監
        察譯文上記載對象姓名為「江金財」所致。而行動電話
        門號0000000000號之申登人江金財於偵訊時證稱：伊不
        認識被告，也沒看過被告，105年期間伊並無購買海洛
        因，附表三編號1 所示通訊監察譯文內容並非伊的對話
        ，可能係綽號「阿正」之友人王政哲借伊手機去使用，
        附表三編號2 所示簡訊應該也是王政哲使用伊的電話等
        語（見106年度偵緝字第260 號卷第78頁、第79頁）；
        於原審審理時亦證稱：行動電話門號0000000000號伊使
        用到105年6月，後來給王政哲使用，附表三編號1 、2 
        之通訊監察譯文並非伊之對話，譯文所載之小謝，伊並
        不認識，伊也沒有姓謝或叫小謝的同學；伊是105年5月
        左右上來桃園，桃園伊不熟，譯文所載之大廟伊不知道
        係指何處，伊也沒有見過在庭的被告，伊沒有跟在庭的
        被告交易過毒品，先前買過海洛因是在花蓮買的，但先
        前假釋出來之後伊就沒有再碰毒品了等語甚詳（見原審
        卷一第73頁至第76頁反面）。另證人王政哲於偵訊時亦
        證稱：伊不認識江金財、甲○○、伊的綽號不是阿正而是
        阿哲，伊沒有向被告購買過毒品，也沒有施用過任何毒
        品等語（見106 年度偵緝字第260號卷第107頁、第108
        頁），則證人江金財、王政哲均證稱不認識被告。縱附
        表三編號1、2 所示通訊監察譯文，內容提及「女孩子
        」、「大人」、「小朋友」等暗語，皆係一般毒品交易
        常見用以代稱海洛因、大包、小包之暗語，然依社會通
        念並不足以辨明被告通話對象是否為江金財或某特定人
        ，亦無法據以辨明是否與毒品交易之品項、數量或價金
        有關聯，況依附表三編號1 、2 所示對話紀錄，對方稱
        「我到那邊再打電話給你」、「我現在過去」等語之後
        ，雙方即無對話紀錄，則對方之後有無赴約？被告有無
        與對方見面？見面後有無交易毒品？等節均非無疑，檢
        察官復未提出其他積極證據以證明附表三編號1 、2 所
        示對話者之真實姓名、住居所以供法院傳喚調查，則被
        告於如附表三編號1 、2 所示之對話內容真意、對象均
        屬不明，是否與毒品交易有關，尚非無疑，尚無從單憑
        上述通訊監察譯文推敲有關被告此部分被訴販賣第一、
        二級毒品犯嫌之構成要件事實，難以此證明其等聯繫之
        內容與本件檢察官所指販賣第一、二級毒品有關。本院
        雖認同一般毒品交易者，為免遭查緝風險，常以買賣雙
        方始知或晦暗不明之用語，替代毒品交易之重要訊息（
        如種類、數量、金額），在判斷通話內容之真意及真實
        性時，應綜合其他相關之證據而為通盤考量，然本案中
        ，被告始終否認有此部分販賣海洛因、甲基安非他命給
        證人江金財，檢察官除提出上開通訊監察譯文外，復未
        提出真正對話者之真實姓名、年籍資料或其他通訊監察
        譯文、證據或指明證據方法，以佐證被告此日有販賣毒
        品海洛因、甲基安非他命予證人江金財，實難僅憑附表
        三編號1 、2 所示內容語意隱晦之對話紀錄、簡訊內容
        ，即認被告有如公訴意旨此部分所指販賣第一、二級毒
        品予江金財或其他特定人之犯行而為不利被告之認定。
   （3）從而，依檢察官所舉事證，固可認定被告於附表三編號
        1、2 所示時間，持用門號0000000000號行動電話，與
        門號0000000000號行動電話之持用人為如附表三編號1
        、2 所示之通話及簡訊內容，然被告已否認有販賣毒品
        之犯行，證人江金財、王政哲均否認有與被告通話，而
        卷內並無該通話者之筆錄或證述，檢察官亦未提出該通
        話者之真實年籍、姓名或住居所，以供法院傳喚調查，
        在檢察官未提出其他補強證據之情況下，自不能單憑被
        告與該通話者有如附表三編號1、2所示對話內容真意不
        明確之對話紀錄，即認其有販賣第一、二級毒品予江金
        財或其他人之犯行。
（二）被告被訴販賣第二級毒品予陳履仲部分（即附表二編號3
      、4 ）：
   （1）被告於105年8月1日晚間10時54分、55分許、11時54分
        許，及105年8月17日晚間10時38分許，以其持用之門號
        0000000000號行動電話，與證人陳履仲持用之門號0000
        000000號行動電話為如附表三編號3 、4 所示通訊監察
        譯文之通話及簡訊內容等事實，業據被告供承在卷（見
        106 年度偵緝字第260 號卷第52頁至第53頁，原審卷一
        第41頁、第42頁），並有上開通訊監察譯文在卷可稽（
        見105年度偵字第28731 號卷第39頁反面、第60頁、第6
        2頁），此部分事實，固堪認定。
   （2）惟就附表三編號3、4 所示通訊監察譯文之對話真意，
        被告於偵訊時供稱：附表三編號3 之對話是伊要向陳履
        仲借2千元，附表三編號4通話後，伊拿不到甲基安非他
        命，所以沒有交易等語（見106年度偵緝字第260 號卷
        第第52頁至第53頁），復於原審訊問時供稱：這2 次通
        話都沒有賣甲基安非他命，是伊欠陳履仲錢，伊沒有拿
        毒品給陳履仲等語（見原審卷一第15頁），於原審準備
        程序供稱：附表三編號3 所示通話及簡訊內容，係伊聯
        繫陳履仲要向他借款2 千元，譯文中「幹嘛又要借2千
        塊」、「最近出手那麼大喔」是陳履仲說伊花錢很兇，
        「傷手又更深」就是欠別人錢越來越多，陳履仲那天可
        能要跟伊拿甲基安非他命，但陳履仲女朋友在旁邊，伊
        不好意思拿毒品給陳履仲，所以毒品也沒有拿給他，但
        2 千元好像有拿；附表三編號4 所載通話內容，是伊剛
        好要拿東西的時候，陳履仲打電話過來，兩人約見面聊
        天，但後來伊與陳履仲沒有碰面等語（見原審卷一第42
        頁）。核與證人陳履仲於原審審理時證稱：伊先前施用
        毒品甲基安非他命、海洛因是向他人購買，並非向被告
        所購買，被告亦無交付任何毒品給伊；附表三編號3之
        對話內容是被告要向伊借2 千元，伊與被告為朋友關係
        ，被告陸續向伊借錢，被告有寫借據、交付身分證正本
        作為擔保，大概借了20幾萬元等語大致相符（見原審卷
        二第73頁至第74頁），應認被告與證人陳履仲於105年8
         月1 日晚間10時54分、55分許所為通話、傳送簡訊（
        附表三編號3 所示）之真意，應係被告欲向證人陳履仲
        借款；況如附表三編號3 、4 之通話及簡訊內容，全無
        任何與毒品交易相關之數量、金額，更未提及毒品之種
        類等暗語、代號，尚無從單憑上述通訊監察譯文推敲有
        關被告此部分被訴販賣甲基安非他命予陳履仲犯嫌之構
        成要件事實，難以此證明其等聯繫之內容與本件檢察官
        所指販賣第二級毒品有關。本院雖認同一般毒品交易者
        ，為免遭查緝風險，常以買賣雙方始知或晦暗不明之用
        語，替代毒品交易之重要訊息（如種類、數量、金額）
        ，在判斷通話內容之真意及真實性時，應綜合其他相關
        之證據而為通盤考量，然本案中，被告始終否認有販賣
        甲基安非他命給證人陳履仲，檢察官所提出上開通訊監
        察譯文之內容極為簡短，通話後雙方有無見面？見面目
        的為何？有無交易毒品？等節均非無疑，檢察官復未提
        出其他通訊監察譯文、證據或指明證據方法，以佐證被
        告如附表三編號3 、4 所示時間有販賣毒品甲基安非他
        予證人陳履仲，實難僅憑上開語意不明之通訊監察譯文
        ，作為證明被告有公訴意旨所指105年8月1日晚間11時5
        4分、8月17日晚間10時38分許，有販賣第二級毒品甲基
        安非他命予陳履仲之積極證據，而為不利於被告之認定
        。
   （3）至附表三編號3 通訊監察譯文之通話內容中，證人陳履
        仲有向被告表示「我要的東西有沒有？」，被告則回覆
        ：「有啊，2 個」等語（見105年度偵字第28731 號卷
        第39頁反面），被告雖供稱：可能證人陳履仲是要跟伊
        拿甲基安非他命，但他女友在場，伊不好意思拿毒品給
        他等語（見原審卷一第41頁反面至第42頁），且證人陳
        履仲於原審審理時亦證稱其從未向被告拿取毒品等語（
        見原審卷二第73頁），在無其他證據可資補強之情況下
        ，自無從單以上揭通話內容以及被告單一供述，即認被
        告有如公訴意旨所指於105 年8 月1 日晚間11時54分許
        販賣第二級毒品予陳履仲之犯行。另被告就附表三編號
        4 通訊監察譯文之通話內容，證人陳履仲稱「好了沒」
        ，被告回覆「我正在拿，等下就過去找你」等語，被告
        於原審訊問時供稱：伊當時可能要拿甲基安非他命，但
        伊沒有賣，後來也沒有跟陳履仲碰面等語（見原審卷一
        第42頁），然證人陳履仲於原審審理時證稱：沒有向被
        告買過毒品，就附表三編號4 之對話內容已無印象等語
        （見原審卷二第73頁），則除檢察官所提出附表三編號
        4 所示內容極為簡短之通訊監察譯文，就通話後被告與
        陳履仲有無見面？見面目的為何？有無交易毒品？等節
        ，均無其他通訊監察譯文可以佐證，檢察官復未提出其
        他證據或指明證據方法，以證明被告如附表三編號4 所
        示通話後，有與證人陳履仲見面並交易毒品甲基安非他
        命，在無其他證據可資補強之情況下，自無從單以上揭
        通話內容以及被告單一供述，即認被告有如公訴意旨所
        指於105年8月17日晚間10時38分許，販賣第二級毒品予
        陳履仲之犯行。
   （4）從而，依檢察官所舉事證，固可認定被告於附表三編號
        3、4 所示時間，持用門號0000000000號行動電話，與
        門號0000000000號行動電話之持用人陳履仲為如附表三
        編號3、4 所示之通話及簡訊內容，然被告已否認有販
        賣第二級毒品之犯行，證人陳履仲亦否認有向被告購得
        毒品供己施用，在檢察官未提出其他補強證據之情況下
        ，自不能單憑被告與證人陳履仲有如附表三編號3 、4
        所示對話內容真意不明確之對話紀錄、簡訊內容，即認
        其有販賣第二級毒品予陳履仲之犯行。
（三）綜上所述，依公訴人所提出之證據，均無法使本院形成被
      告有如附表二編號1 至4 所示販賣第一級毒品海洛因予江
      金財、第二級毒品甲基安非他命予江金財、陳履仲之犯行
      。此外，檢察官復未提出其他積極證據，或指明證明方法
      以供本院調查審認被告有無如公訴意旨此部分所指之販賣
      第一級毒品海洛因、第二級毒品甲基安非他命等犯行，在
      本案無其他確切證據足以證明被告有公訴意旨所指如附表
      二所示之犯行，公訴人所提出之證據或所指出之證明方法
      ，既不足為被告此部分被訴犯嫌之積極證明，或說服本院
      形成被告就此部分有罪之心證，即屬不能證明犯罪，揆諸
      首揭法條及裁判意旨，依罪證有疑、利於被告之法則，應
      就該部分為被告無罪之諭知。
五、原審基此依審理結果，就此部分為被告無罪之諭知，經核並
    無違誤，應予維持。檢察官上訴意旨略以：①證人江金財已
    證稱其有使用門號0000000000號行動電話至105年8月下旬，
    且其對於105年9月後將手機借「阿正」王政哲或張正哲使用
    一事，前後所述矛盾，應認「阿正」係證人江金財所捏造，
    故門號0000000000號行動電話確為證人江金財實際使用，參
    酌被告供稱江金財是謝易禮介紹來買毒品等情，及附表三編
    號1 、2 所示通訊監察譯文，堪認被告確有販賣第一級、第
    二級毒品予證人江金財；②觀諸被告與證人陳履仲於附表三
    編號3 、4 所示通訊監察譯文內容，對照被告供稱105年8月
    1日陳履仲可能要跟其拿甲基安非他命，或105年8月17日通
    話內容係伊正在拿甲基安非他命等語，足證陳履仲確有向被
    告購買毒品，其於審理時所述係迴護被告之詞，難以採信。
    是原判決認事用法尚有未洽，爰請求將原判決此部分撤銷，
    更為適法判決云云。惟查：
（一）檢察官上訴意旨雖認「阿正」係證人江金財所捏造云云，
      然證人江金財是否確於105年6月22日、105年7月8日向被
      告購買第一級、第二級毒品，並無積極證據可資證明，已
      如前述，卷內亦無證人江金財施用毒品之檢驗結果，自無
      法以擬制或推測之法遽論被告於附表二編號1 、2 所示時
      、地有販賣毒品予江金財之犯行。檢察官以此為由提起上
      訴，難認有據。
（二）檢察官復以卷附105年8月1日、15日、17日之通訊監察譯
      文（見105年度偵字第28371 號卷第60頁、第61頁至第61
      頁），認為證人陳履仲所證稱未曾向被告購買毒品等語不
      實，惟刑事訴訟法採嚴謹證據法則，被告受無罪推定保障
      ，法院認定犯罪事實，應依憑證據予以嚴格證明，檢察官
      身為偵查主體，負有實質舉證責任，故尚須有完成毒品交
      易之確實證據，方得論被告犯罪。被告被訴如附表二編號
      3、4 所示時、地販賣第二級毒品予陳履仲部分，並無販
      售之一方必需的毒品、常見的價金、常備的磅秤、分裝杓
      、袋工具，甚或帳冊（單）等非供述證據扣案，而附表三
      編號3、4 所示通訊監聽譯文內容，僅有通常話語（借兩
      千塊），縱被告有說出「2個」、「我正在拿」等或與毒
      品交易相關之話語，然並無其等嗣後見面之相關通訊監察
      譯文可佐，則被告與證人陳履仲均否認有見面從事毒品買
      賣交易之事實，在別無其他補強證據之情形下，實無從遽
      為被告不利之認定。檢察官執此為由，指摘原審不當，難
      認有理由。
（三）末按證據之取捨及犯罪事實之認定，乃事實審法院之職權
      ，苟其取捨，不違背經驗法則或論理法則，不得任意指為
      違法；又證據之證明力如何，由事實審法院本於確信自由
      判斷之，此項自由判斷之職權行使，苟係基於吾人日常生
      活之經驗，而未違背客觀上應認為確實之定則，又已敘述
      其何以為此判斷之理由者，亦不容漫指為違法，而據為適
      法之上訴理由。檢察官此部分上訴意旨指摘各情，原審業
      已綜合全部供述、非供述證據資料，逐一斟酌判斷，認無
      證據證明被告確有如附表二所示公訴意旨販賣第一級、第
      二級毒品予江金財、陳履仲等行為，業於判決內詳述其證
      據取捨及判斷之理由，並經本院補充說明如上，檢察官提
      起上訴，仍執前詞就原審取捨證據及判斷其證明力之職權
      適法行使為不同之評價，而指摘原判決不當，並無理由，
      應予駁回。
據上論斷，應依刑事訴訟法第368條、第369條第1項前段、第364
條、第299條第1項前段，毒品危害防制條例第4條第1項、第4條
第2項、第17條第2項、第19條第1項，刑法第11條前段、第2 條
第2項、第51條第5款、第59條、第38條第4項、第38條之1第1項
、第3項，判決如主文。
本案經檢察官陳嘉義提起公訴，檢察官吳怡蒨提起上訴，檢察官
蘇佩鈺到庭執行職務。
中　　華　　民　　國　 108　　年　　12　　月　　26　　日
                  刑事第十八庭  審判長法  官   吳炳桂
                                      法  官   黃紹紘
                                      法  官   何俏美
以上正本證明與原本無異。
附表一部分，如不服本判決，應於收受送達後10日內向本院提出
上訴書狀，其未敘述上訴之理由者並得於提起上訴後10日內向本
院補提理由書（均須按他造當事人之人數附繕本）「切勿逕送上
級法院」。
附表二部分，檢察官如不服本判決，應於收受送達後10日向本院
提出上訴書狀，惟須受刑事妥速審判法第9條限制。其未敘述上
訴之理由者，並得於提起上訴後10日內向本院補提理由書(均須
按他造當事人之人數附繕本)「切勿逕送上級法院」。
刑事妥速審判法第9條：
除前條情形外，第二審法院維持第一審所為無罪判決，提起上訴
之理由，以下列事項為限：
一、判決所適用之法令牴觸憲法。
二、判決違背司法院解釋。
三、判決違背判例。
刑事訴訟法第 377條至第 379條、第393條第1款之規定，
於前項案件之審理，不適用之。
                                      書記官   吳芝嘉
中　　華　　民　　國　 108　　年　　12　　月　　26　　日
附錄本案論罪科刑法條全文
藥事法第83條
明知為偽藥或禁藥，而販賣、供應、調劑、運送、寄藏、牙保、
轉讓或意圖販賣而陳列者，處7年以下有期徒刑，得併科新臺
幣5千萬元以下罰金。
犯前項之罪，因而致人於死者，處7年以上有期徒刑，得併科新
臺幣1億元以下罰金；致重傷者，處3年以上12年以下有期徒刑，
得併科新臺幣7千5 百萬元以下罰金。
因過失犯第1項之罪者，處2年以下有期徒刑、拘役或科新臺幣5
百萬元以下罰金。
第1項之未遂犯罰之。
毒品危害防制條例第4條
製造、運輸、販賣第一級毒品者，處死刑或無期徒刑；處無期徒
刑者，得併科新臺幣2千萬元以下罰金。
製造、運輸、販賣第二級毒品者，處無期徒刑或7 年以上有期徒
刑，得併科新臺幣 1 千萬元以下罰金。
製造、運輸、販賣第三級毒品者，處7年以上有期徒刑，得併科
新臺幣 7 百萬元以下罰金。
製造、運輸、販賣第四級毒品者，處5年以上12 年以下有期徒刑
，得併科新臺幣3百萬元以下罰金。
製造、運輸、販賣專供製造或施用毒品之器具者，處1年以上7年
以下有期徒刑，得併科新臺幣1百萬元以下罰金。
前五項之未遂犯罰之。 

附表一：                                  
編號 交易對象 交易時間 交易毒品方式、種類、數量、金額及所得利益 證據卷頁 罪名及、宣告刑及沒收   交易地點    1（即起訴書附表編號14） 高恕玲 105 年6 月22日下午4 時33分後不久 高恕玲先於105年6月22日下午1時44分許，以行動電話門號0000000000號傳送簡訊至被告持用行動電話門號0000000000號，詢問購買海洛因，獲被告於同日下午4 時11分許回覆訊息詢問高恕玲購買數量，兩人於同日下午4時16分、32分許在簡訊中達成購買海洛因數量約0.7公克與交易地點之合意。嗣被告於左列時間前往左列地點交付高恕玲海洛因1包（約0.7公克），並同意高恕玲賒帳而完成交易。高恕玲則於另次與被告見面時，方給付購毒價金1,000 元。 1.被告於警詢、偵訊、本院準備程序及審理之供述（見106年度偵緝字第260號卷第37頁反面、第53頁，本院卷第170頁、第221頁）。 2.證人高恕玲於偵訊、原審審理之證述（見105年度他字第2469號卷第130頁至第131頁，原審卷二第32頁、第34頁）。 3.高恕玲門號0000000000號通聯調閱查詢單- 申登人資料（見105年度他字第2469號卷第27頁）。 4.臺灣桃園地方法院105 年聲監字第846 號通訊監察書暨電話附表（見106年度偵字第5550號卷第34頁正、反面）。 5.行動電話門號0000000000號與0000000000號於105年6 月22日下午1 時44分、4 時11分、4 時16分、4 時17分、4 時32分、4時33分之通訊監察譯文7通（見105 年度偵字第28371號卷第71頁至第72頁）。 甲○○販賣第一級毒品，處有期徒刑捌年。未扣案之犯罪所得新臺幣壹仟元及不詳廠牌行動電話壹具均沒收，於全部或一部不能沒收或不宜執行沒收時，追徵其價額。   桃園市○○區○○路00號5 樓高恕玲居處樓下（起訴書誤載為永樂街79號4 樓被告居處樓下，應予更正）    2（即起訴書附表編號12） 高恕玲 105 年5 月30日晚間8 時50分許 高恕玲於105 年5 月30日晚間7 時10分許以行動電話門號0000000000號傳送簡訊至被告持用行動電話門號0000000000號，詢問被告有無甲基安非他命可以請她吃，被告於同日晚間7 時34分許回訊稱甲基安非他命是買給客人的，若高恕玲有需要再去拿，嗣於同日晚間8 時17分許被告傳訊高恕玲將前往高恕玲家，同時提及會帶甲基安非他命，同日晚間8 時45分許被告抵達高恕玲居處樓下，並傳簡訊告知高恕玲其已抵達，後被告即於左列時間及地點交付甲基安非他命3 包（共約3 公克）予高恕玲並收取現金2,000 元，完成交易。 1.被告於警詢、偵訊、本院準備程序及審理之供述（見106 年度偵緝字第260號卷第53頁，本院卷第171頁、第221頁）。 2.證人高恕玲於偵訊、原審審理之證述（見105年度他字第2469號卷第130頁，原審卷二第31頁、第33頁反面）。 3.高恕玲門號0000000000號通聯調閱查詢單- 申登人資料（見105年度他字第2469號卷第27頁）。 4.行動電話門號0000000000號與0000000000號於105年5月30日晚間7 時10分、7 時34 分 、8 時17分、8 時45分之通訊監察譯文4 通（見105 年度偵字第28371 號卷第69頁）。 甲○○販賣第二級毒品，處有期徒刑貳年貳月。未扣案之犯罪所得新臺幣貳仟元及不詳廠牌行動電話壹具均沒收，於全部或一部不能沒收或不宜執行沒收時，追徵其價額。   桃園市○○區○○路00號5 樓高恕玲居處    3（即起訴書附表編號13） 高恕玲 105 年6 月21日上午9 時20分 甲○○於105 年6 月21日上午9 時10分許持用行動電話門號0000000000號撥打高恕玲持用之行動電話門號0000000000號，兩人在電話中達成交易地點及購買甲基安非他命之合意，嗣高恕玲於左列時間前往左列地點，被告即交付高恕玲甲基安非他命3 包（共約3 公克），並收取現金2,000 元而完成交易。 1.被告於警詢、偵訊、本院準備程序及審理之供述（見106 年度偵緝字第260號卷第37頁反面、第53頁，本院卷第171 頁、第221 頁）。 2.證人高恕玲於偵訊、原審審理之證述（見105 年度他字第2469號卷第130 頁，原審卷二第31頁反面）。 3.高恕玲門號0000000000號通聯調閱查詢單- 申登人資料（見105 年度他字第2469號卷第27頁）。 4.臺灣桃園地方法院105 年聲監字第846 號通訊監察書暨電話附表（見106 年度偵字第5550號卷第34頁正、反面）。 5.行動電話門號0000000000號與0000000000號於105年6月21日上午9 時10分之通訊監察譯文1 通（見105 年度偵字第28371 號卷第70頁）。 甲○○販賣第二級毒品，處有期徒刑貳年貳月。未扣案之犯罪所得新臺幣貳仟元及不詳廠牌行動電話壹具均沒收，於全部或一部不能沒收或不宜執行沒收時，追徵其價額。   桃園市○○區○○街00號4 樓甲○○居處樓下    4（即起訴書附表編號15） 高恕玲 105 年7 月3 日晚間11時30分許 高恕玲於105 年7 月3 日晚間11時1 分許以行動電話門號0000000000號傳送簡訊至被告持用行動電話門號0000000000號，表示欲購買甲基安非他命約3 公克，並委請謝易禮代為交易。嗣謝易禮於左列時間前往左列地點，收受被告交付之甲基安非他命3 包（約3 公克），並交付現金2,000 元予被告而完成交易。 1.被告於偵訊、本院準備程序及審理之供述（見106年度偵緝字第260 號卷第54頁，本院卷第171 頁、第221 頁）。 2.證人高恕玲於偵訊、原審審理之證述（見105 年度他字第2469號卷第131 頁，原審卷二第32頁正、反面）。 3.高恕玲門號0000000000號通聯調閱查詢單- 申登人資料（見105 年度他字第2469號卷第27頁）。 4.臺灣桃園地方法院105 年聲監字第846 號通訊監察書暨電話附表（見106 年度偵字第5550號卷第34頁正、反面）。 5.行動電話門號0000000000號與0000000000號於105年7月3 日晚間11時1 分之通訊監察譯文1 通（見105 年度偵字第28371 號卷第74頁）。 甲○○販賣第二級毒品，處有期徒刑貳年貳月。未扣案之犯罪所得新臺幣貳仟元及不詳廠牌行動電話壹具均沒收，於全部或一部不能沒收或不宜執行沒收時，追徵其價額。   桃園市○○區○○街00號4 樓甲○○居處    5（即起訴書附表編號6） 陳亞東 105 年6 月16日晚間8 時許 陳亞東於105 年6 月16日晚間7 時23分許以市內電話000000000 號撥打被告持用行動電話門號0000000000號，兩人在電話中達成交易地點及購買5 公克甲基安非他命之合意，嗣被告於左列時間前往左列地點交付陳亞東甲基安非他命1 包（約5 公克），並收取現金6,000 元而完成交易。 1.被告於偵訊、本院準備程序及審理之供述（見106年度偵緝字第260 號卷第52頁，本院卷第171 頁、第221 頁）。 2.證人陳亞東於偵訊時之證述（見106 年度偵緝字第260 號卷第48頁）。 3.臺灣桃園地方法院105 年聲監字第846 號通訊監察書暨電話附表（見106 年度偵字第5550號卷第34頁正、反面）。 4.行動電話門號0000000000號與000000000 號於105年6月16日晚間7 時23分之通訊監察譯文1 通（見105 年度偵字第28371 號卷第56頁）。 甲○○販賣第二級毒品，處有期徒刑貳年陸月。未扣案之犯罪所得新臺幣陸仟元及不詳廠牌行動電話壹具均沒收，於全部或一部不能沒收或不宜執行沒收時，追徵其價額。   桃園市○○區○○○街00巷00號之一2 樓陳亞東住處    6（即起訴書附表編號7） 陳亞東 105 年6 月22日晚間11時許 陳亞東於105 年6 月22日晚間10時25分許以市內電話000000000 號撥打被告持用行動電話門號0000000000號，表示欲購買約2 公克甲基安非命獲被告應允後，於同日晚間10時41分許被告以電話與陳亞東達成買賣價金3,000元之合意。被告遂於左列時間前往左列地點交付陳亞東甲基安非他命1 包（約2 公克），並收取現金3,000 元而完成交易。 1.被告於偵訊、本院準備程序及審理之供述（見106年度偵緝字第260 號卷第52頁，本院卷第171 頁、第221 頁）。 2.證人陳亞東於偵訊時之證述（見106 年度偵緝字第260號卷第49頁）。 3.臺灣桃園地方法院105 年聲監字第846 號通訊監察書暨電話附表（見106 年度偵字第5550號卷第34頁正、反面）。 4.行動電話門號0000000000號與000000000 號於105年6月22日晚間10時25分、10時41分之通訊監察譯文2 通（見105 年度偵字第28371 號卷第57頁）。 甲○○販賣第二級毒品，處有期徒刑貳年叁月。未扣案之犯罪所得新臺幣叁仟元及不詳廠牌行動電話壹具均沒收，於全部或一部不能沒收或不宜執行沒收時，追徵其價額。   桃園市○○區○○○街00巷00號之一2 樓陳亞東住處    7（即起訴書附表編號5） 林文右 105 年7 月9 日下午6 時許 林文右於105 年7 月9 日下午5 時20分許持用行動電話門號0000000000號撥打被告持用之行動電話門號0000000000號，兩人在電話中達成交易地點及購買2 公克甲基安非他命之合意，嗣林文右於左列時間前往左列地點，以賒帳方式由被告交付林文右甲基安非他命2 包（共約2 公克）而完成交易。林文右嗣於2 週後方給付被告現金1,500 元。 1.被告於警詢、偵訊、本院準備程序及審理之供述（見106 年度偵緝字第260號卷第40頁、第52頁，本院卷第170 頁、第221 頁）。 2.證人林文右於偵訊之證述（見105 年度他字第2469號卷第137 頁）。 3.林文右門號0000000000號通聯調閱查詢單- 申登人資料（見106 年度偵字第5550號卷第41頁）。 4.臺灣桃園地方法院105 年聲監字第846 號通訊監察書暨電話附表（見106 年度偵字第5550號卷第34頁正、反面）。 5.行動電話門號0000000000號與0000000000號於105年7月9 日下午5 時20分、5時44分之通訊監察譯文2 通（見105 年度偵字第28371 號卷第49頁）。 甲○○販賣第二級毒品，處有期徒刑貳年壹月。未扣案之犯罪所得新臺幣壹仟伍佰元及不詳廠牌行動電話壹支均沒收，於全部或一部不能沒收或不宜執行沒收時，追徵其價額。   桃園市○○區○○街00號4 樓甲○○居處樓下    8（即起訴書附表編號3） 沈裕祥 105 年7 月4 日晚間10時許 沈鈺祥於105 年7 月4 日晚間8 時57分許持用行動電話門號0000000000號撥打被告持用行動電話門號0000000000號，兩人在電話中達成交易地點及購買甲基安非他命5,000 元之合意，嗣沈裕祥於左列時間前往左列地點，被告即交付沈裕祥甲基安非他命1 包（約8 公克），並收取現金5,000 元而完成交易。 1.被告於警詢、偵訊、本院準備程序及審理之供述（見106 年度偵緝字第260號卷第38頁反面至第39頁、第52頁，本院卷第170頁、第221頁）。 2.證人沈裕祥於偵訊、原審審理之證述（見105 年度他字第2469號卷第143 頁，原審卷一第77頁反面）。 3.沈裕祥門號0000000000號通聯調閱查詢單- 申登人資料（見106 年度偵字第5550號卷第40頁）。 4.臺灣桃園地方法院105 年聲監字第846 號通訊監察書暨電話附表（見106 年度偵字第5550號卷第34頁正、反面）。 5.行動電話門號0000000000號與0000000000號於105年7月4 日晚間8 時57分、9 時54分之通訊監察譯文2 通（見105 年度偵字第28371 號卷第44頁）。 甲○○販賣第二級毒品，處有期徒刑貳年伍月。未扣案之犯罪所得新臺幣伍仟元及不詳廠牌行動電話壹具均沒收，於全部或一部不能沒收或不宜執行沒收時，追徵其價額。   桃園市○○區○○街00號4 樓甲○○居處樓下    9（即起訴書附表編號4） 沈裕祥 105 年8 月18日凌晨0 時30分 被告於105 年8 月18日凌晨0 時30分許持用行動電話門號0000000000號撥打沈裕祥持用之行動電話門號0000000000號，兩人在電話中達成購買甲基安非他命之合意，嗣被告於左列時間前往左列地點與沈裕祥碰面，交付沈裕祥甲基安非他命1 包（約8 公克），並收取現金5,000 元而完成交易。嗣因沈裕祥認為購得之甲基安非他命品質不佳，於同日晚間7 時19分許去電被告要求換貨，後於同年9 月15日才換貨完成。 1.被告於警詢、偵訊、本院準備程序及審理之供述（見106 年度偵緝字第260號卷第39頁、第52頁，本院卷第170 頁、第221 頁）。 2.證人沈裕祥於偵訊、原審審理之證述（見105 年度他字第2469號卷第143 頁至第144 頁，原審卷一第78頁正、反面）。 3.沈裕祥門號0000000000號通聯調閱查詢單- 申登人資料（見106 年度偵字第5550號卷第40頁）。 4.臺灣桃園地方法院105 年聲監續字第940 號通訊監察書暨電話附表（見106年度偵字第5550號卷第36頁正、反面）。 5.行動電話門號0000000000號與0000000000號於105年8月18日凌晨0 時30分、晚間7 時19分、同年8月20日晚間7 時53分、同年9 月15日晚間7 時11分之通訊監察譯文4通（見105 年度偵字第28371 號卷第46頁至第47頁）。 甲○○販賣第二級毒品，處有期徒刑貳年伍月。未扣案之犯罪所得新臺幣伍仟元及不詳廠牌行動電話壹具均沒收，於全部或一部不能沒收或不宜執行沒收時，追徵其價額。   桃園市桃園區中山路838巷巷口    10（即起訴書附表編號10） 謝易禮 105 年7 月30日上午8 時40分後不久 高恕玲於105 年7 月30日凌晨1 時29分許以行動電話門號0000000000號傳送簡訊至被告持用行動電話門號0000000000號，惟被告未注意簡訊，至同日上午7 時4 分、7 時9分、8 時9 分、8 時10分、8 時15分許，才與謝易禮持用行動電話門號0000000000號互傳簡訊，談妥被告先帶些毒品甲基安非他命過去謝易禮居所地進行買賣毒品甲基安非他命之交易。同日晚間8 時40分許被告抵達謝易禮居處樓下，並傳簡訊告知謝易禮其已抵達，後被告即於左列時間及地點交付甲基安非他命3 包（共約3 公克）予謝易禮，並收取現金2,000 元而完成交易。   1.被告於警詢、偵訊、本院準備程序及審理之供述（見106 年度偵緝字第260號卷第38頁正、反面、第53頁，本院卷第171 頁、第221 頁）。 2.證人謝易禮於偵訊之證述（見105 年度他字第2469號卷第121 頁）。 3.謝易禮門號0000000000號通聯調閱查詢單- 申登人資料（見105 年度他字第2469號卷第42頁）。 4.臺灣桃園地方法院105 年聲監續字第839 號通訊監察書暨電話附表（見106年度偵字第5550號卷第35頁正、反面）。 5.行動電話門號0000000000號與0000000000號、0000000000號於105 年7 月30日凌晨1 時29分、上午7時4 分、7 時9 分、8 時9 分、8 時10分、8 時15分、8 時40分之通訊監察譯文8通（見105年度偵字第28371 號卷第63頁）。 甲○○販賣第二級毒品，處有期徒刑貳年貳月。未扣案之犯罪所得新臺幣貳仟元及不詳廠牌行動電話壹具均沒收，於全部或一部不能沒收或不宜執行沒收時，追徵其價額。   桃園市○○區○○路00號5 樓號謝易禮居處    11（即起訴書附表編號11） 謝易禮 105 年9 月2 日晚間7 時40分許 被告於105 年9 月2 日晚間6 時55分許持用行動電話門號0000000000號撥打謝易禮持用行動電話門號0000000000號，表示有新的甲基安非他命請謝易禮試用，謝易禮同意後，被告旋於同日晚間7 時36分撥打電話向謝易禮表示已經抵達謝意利居處樓下，嗣被告在左列時間及地點，無償轉讓微量甲基安非他命（無證據證明數量已達淨重10公克以上）予謝易禮施用。 1.被告於偵訊、原審準備程序，本院準備程序及審理之供述（見106 年度偵緝字第260 號卷第53頁，原審卷一第43頁反面，本院卷第170 頁、第221 頁）。 2.證人謝易禮於偵訊之證述（見105 年度他字第2469號卷第121 頁）。 3.謝易禮門號0000000000號通聯調閱查詢單- 申登人資料（見105 年度他字第2469號卷第42頁）。 4.臺灣桃園地方法院105 年聲監續字第940 號通訊監察書暨電話附表（見106年度偵字第5550號卷第36頁正、反面）。 5.行動電話門號0000000000號與0000000000號於105年9月2 日晚間6 時55分、7 時36分之通訊監察譯文2 通（見105 年度偵字第28371 號卷第67頁）。 上訴駁回。（原審判決主文：甲○○犯藥事法第八十三條第一項之轉讓禁藥罪，處有期徒刑柒月。未扣案之不詳廠牌行動電話壹具均沒收，於全部或一部不能沒收或不宜執行沒收時，追徵其價額。   桃園市○○區○○路00號5 樓謝易禮居處    

附表二：
編號 交易之時間、地點 交易方式 1（起訴書附表編號1） 105年6月22日上午9時50分，在桃園市○○區○○路000 號（景福宮後7-11便利商店前） 甲○○持用門號0000000000號行動電話與江金財持用門號0000000000號行動電話為電話聯絡，以2,000 元對價，販賣數量不詳之海洛因予江金財。 2（起訴書附表編號2） 105年7月8日下午5時19分，在桃園市○○區○○路000 號（景福宮後7-11便利商店前） 甲○○持用門號0000000000號行動電話與江金財持用門號0000000000號行動電話為電話聯絡，以不詳對價，販賣數量不詳之甲基安非他命予江金財。 3（起訴書附表編號8） 105年8月1日晚間11時54分，在桃園市○○區○○路000 號前。 甲○○持用門號0000000000號行動電話與陳履仲持用門號0000000000號（起訴書附表編號8 誤載00000000號）行動電話為電話聯絡，以不詳對價，販賣數量不詳之甲基安非他命予陳履仲。 4（起訴書附表編號9 ） 105年8月17日晚間10時38分，在桃園市某處。 甲○○持用門號0000000000號行動電話與陳履仲持用門號0000000000號（起訴書附表編號9 誤載為00000000號）行動電話為電話聯絡，以不詳對價，販賣數量不詳之甲基安非他命予陳履仲。 

附表三：通訊監察譯文
編號 日期 時間 發話方 受話方 譯文內容 1 105/6/22 上午8時44分 江金財 甲○○ 游：喂。 江：喂，你好。 游：嗯。 江：我是小謝的同學。 游：嗯。 江：我是想說我等一下去找你方便嗎？游：可以啊。 江：可以喔，好。 游：你知道我在哪嗎？ 江：你在哪？ 游：我在桃園市耶。 江：就小謝住的那邊嘛。 游：對，那附近。 江：對嘛。 游：嗯。 江：我到那邊我再打電話給你。 游：好。 江：好。   上午9時50分 甲○○ 江金財 江：喂。 游：喂，你有要過來嗎？ 江：有啊，我現在在路上啊。 游：是喔。 江：對，你那邊是哪邊啊？ 游：大廟後面。 江：大廟後面，是三民路還是哪裡？ 游：中正。 江：中正路喔。 游：對。 江：中正路幾號？ 游：你到大廟後面有沒有，你會看到一間7-11，到那邊的時候等我就好了。 江：喔，好。 游：你是要大人還是小朋友？ 江：女孩子的。 游：大人還是小朋友？ 江：兩個啦。 游：兩個大人嗎？ 江：兩千啦。 游：上次不是跟你說，多500 不是那樣的？ 江：我身上沒那麼多啊，你可以讓我欠一下嗎？ 游：這可能不行喔。 江：我沒有兩三天我就來找你了啊。 游：不是啦，這些都是上面的啦。 江：我知道啦，先借一下啦，沒過兩天就來了，可以嗎？ 游：見面說啦。 江：好。 2 105/7/8 下午4時49分 江金財 甲○○ 游：喂。 江：喂，我小謝他的同學。 游：是。 江：你現在人在哪？ 游：在辦公室。 江：蛤？ 游：大廟後面。 江：哪裡後面？ 游：大廟後面，桃園大廟後面。 江：喔，我到7-11那邊喔。 游：你到7-11了? 江：還沒，我現在過去。 游：嗯。 江：好。 游：好。   下午5時4分 甲○○ 江金財 簡訊：到了說一聲，還有要拿大或小先說   下午5時19分 江金財 甲○○ 簡訊：小 3 105/8/1 晚間10時54分 甲○○ 陳履仲 簡訊：兄弟，你幾點會來，來時多帶兩張小朋友相挺，5 號一併還你OK，其他見面再說。   晚間10時55分 陳履仲 甲○○ 游：喂。 陳：喂。 游：怎麼了? 陳：幹嘛又要借兩千塊? 游：我五號就給你了。 陳：對啊，又怎麼了? 游：沒有啊。 陳：最近出手那麼大喔？ 游：傷口又更深，不是啦，到時候見面再跟你講。 陳：我要的東西有沒有？ 游：有啊，2個。 陳：沒事了，見面再說。 游：OK。   晚間11時54分 陳履仲 甲○○ 陳：出來啊。 游：好。 4 105/8/17 晚間10時38分 陳履仲 甲○○ 游：喂。 陳：好了沒。 游：我正在拿，等下就過去找你。 陳：好，先不要過來，反正你看你在哪再跟我講，我再過去。 游：好，掰掰。